【裁判字號】    92,易,1600
【裁判日期】    920625
【裁判案由】    違反商標法
【裁判全文】
臺灣臺中地方法院刑事判決                        九十二年度易字第一六號
    公  訴  人  臺灣臺中地方法院檢察署檢察官
    被      告  戊○○
右列被告因違反商標法案件，經檢察官聲請簡易判決處刑（九十二年度偵字第五二五
一號），本院臺中簡易庭認不宜簡易判決處刑，簽移本院刑事庭改依通常程序審理，
判決如左：
    主  文
戊○○連續明知為於同一商品，使用相同於他人註冊商標之圖樣之商品而販賣，處拘
役伍拾日，如易科罰金，以參佰元折算壹日。
扣案如附表所示之仿冒商標之商品共計拾玖件，均沒收。
    事  實
一、戊○○明知「ＲＯＬＥＸ」、「ＣＡＲＴＩＥＲ」、「ＧＵＣＣＩ」及「  」之
    商標圖樣，係大眾所共知，分別使用於鐘錶、絲巾、耳環、別針、項鍊及名片夾
    等商品，且該等商標圖樣業分別由瑞士商勞士力錶廠、荷蘭商佳得國際公司、義
    大利商甲○○固喜公司及瑞士商乙○○股份有限公司，向經濟部中央標準局（現
    改制為經濟部智慧財產局）註冊，領有商標註冊證，而取得分別專用於上開商品
    之商標專用權，且現尚在專用權期間內。竟基於販賣仿冒如附表所示之商標圖樣
    之商品之概括犯意，於民國九十一年十二月底，先以每件新臺幣（下同）數百元
    不等之代價，在臺北市後火車站附近，向姓名年籍均不詳之成年人販入數量不詳
    之擅自使用與如附表所示之相同商標圖樣之各類仿冒商標之手錶、絲巾、耳環、
    別針、項鍊及名片夾一批後，再自九十二年一月上旬某日起，至同年二月十日晚
    上六時二十五分許止，連續在臺中市○○區○○街二四號前，擺設攤位陳列，而
    以每件仿冒商標之商品高於販入價格之數百元至數千元不等之售價，多次將上開
    仿冒商標之商品出售予不特定之人。嗣於九十二年二月十日晚上六時二十五分許
    ，為警在上址當場查獲，並扣得如附表所示之仿冒商標之商品共計十九件。
二、案經瑞士商丙○○錶廠訴由臺中市警察局第六分局報請臺灣臺中地方法院檢察署
    檢察官偵查後，聲請簡易判決處刑，本院臺中簡易庭認不宜簡易判決處刑，簽移
    本院刑事庭改依通常程序審理。
    理  由
一、訊據被告戊○○對於：曾於右揭時地，明知其向姓名年籍均不詳之成年人，所販
    入之上開商品係仿冒商標之商品，仍多次將之陳列，進而販賣予不特定之人。嗣
    為警查獲，並扣得如附表所示之仿冒商標之商品共計十九件之事實，坦承不諱，
    核與告訴代理人丁○○於警詢及偵查時之指訴相符，並有搜索扣押筆錄、鑑定證
    明各一紙，照片一幀，商標註冊證三紙，商標（標章）圖形查詢六紙在卷可參，
    復有如附表所示之仿冒商標之商品共計十九件扣案可資佐證，是被告之自白應與
    事實相符。本件事證明確，被告犯行洵堪認定。
二、核被告所為，係違反商標法第六十三條販賣仿冒商標商品罪。被告意圖販賣而陳
    列之低度行為，業為其嗣後販賣之高度行為所吸收，不另論罪。又其先後多次犯
    行，時間緊接，觸犯構成要件相同之罪，顯係基於概括犯意為之，為連續犯，應
    依刑法第五十六條規定，論以一罪，並加重其刑。再者，被告以一販賣行為，同
    時侵害告訴人及被害人荷蘭商佳得國際公司、義大利商甲○○固喜公司及瑞士商
    乙○○股份有限公司之法益，係一行為觸犯數相同罪名，為想像競合犯，應依刑
    法第五十五條規定，從一情節較重之販賣仿冒商標商品一罪處斷。爰審酌：被告
    正值青年，大學畢業，竟不思正途謀生，其犯罪動機係圖謀小利，犯罪手段尚屬
    平和，販賣之期間尚非屬長期，販賣之數量亦非屬大量，其所為已對商標專用權
    人等造成莫大損害，且嚴重損害吾國致力於保障智慧財產權之國際聲譽，未能與
    告訴人及被害人等達成民事和解，暨犯罪後坦承犯行，態度良好等一切情狀，量
    處如主文所示之刑，併諭知易科罰金之折算標準。另扣案如附表所示之仿冒商標
    之商品共計十九件，應依商標法第六十四條規定，予以宣告沒收。
據上論斷，應依刑事訴訟法第四百五十二條、第二百九十九條第一項前段，商標法第
六十三條、第六十四條，刑法十一條、第五十六條、第五十五條、第四十一條第一項
前段，罰金罰鍰提高標準條例第二條，判決如主文。
中      華      民      國      九十二      年      六    月    二十五  日
                                    臺灣臺中地方法院刑事第六庭
                                        法  官 唐 敏 寶
右正本證明與原本無異。
如不服本判決，應於送達後十日內向本院提出上訴狀（須附繕本），上訴於臺灣高等
法院臺中分院。
                                        書記官
中      華      民      國      九十二      年      六    月    二十五  日
附錄論罪科刑法條：
商標法第六十二條
意圖欺騙他人，有左列情事之一者，處三年以下有期徒刑、拘役或科或併科新臺幣二
十萬元以下罰金：
一、於同一商品或類似商品，使用相同或近似於他人註冊商標之圖樣者。
二、於有關同一商品或類似商品之廣告、標帖、說明書、價目表或其他文書，附加相
    同或近似於他人註冊商標圖樣而陳列或散布者。
商標法第六十三條
明知為前條商品而販賣、意圖販賣而陳列、輸出或輸入者，處一年以下有期徒刑、拘
役或科或併科新臺幣五萬元以下罰金。
附表：
┌───┬───────────────┬──────┐
│編號  │商  品  名  稱                │數    量    │
├───┼───────────────┼──────┤
│一    │仿冒  絲巾                    │四    件    │
├───┼───────────────┼──────┤
│二    │仿冒  髮束                    │三    件    │
├───┼───────────────┼──────┤
│三    │仿冒  耳環                    │四    件    │
├───┼───────────────┼──────┤
│四    │仿冒  別針                    │二    件    │
├───┼───────────────┼──────┤
│五    │仿冒  項鍊                    │一    件    │
├───┼───────────────┼──────┤
│六    │仿冒  名片夾                  │一    件    │
├───┼───────────────┼──────┤
│七    │仿冒  手錶                    │一    件    │
├───┼───────────────┼──────┤
│八    │仿冒ＧＵＣＣＩ絲巾            │一    件    │
├───┼───────────────┼──────┤
│九    │仿冒ＣＡＲＴＩＥＲ手錶        │一    件    │
├───┼───────────────┼──────┤
│十    │仿冒ＲＯＬＥＸ手錶            │一    件    │
└───┴───────────────┴──────┘


司法院資訊處製作；財團法人民間司法改革基金會備份。
